最高法院刑事判決　　　　　　　　　　　　　　　　八十八年度台非字第一三二號
　　上訴人　最高法院檢察署檢察總長
　　被　告　甲○○
右上訴人因被告違反肅清煙毒條例等罪案件，對於台灣台中地方法院中華民國八十七
年十二月十日第一審確定裁定（八十七年度聲字第五二四二號，聲請案號：台灣台中
地方法院檢察署八十七年度執聲字第三○○九號），認為違法，提起非常上訴，本院
判決如左：
    主  文
原裁定撤銷。
甲○○因非法吸用化學合成麻醉藥品罪所處有期徒刑拾月，又因施用毒品罪所處有期
徒刑年柒月，又因無故寄藏可發射子彈具有殺傷力之改造手槍罪所處有期徒刑伍月
，應執行有期徒刑肆年陸月。
    理  由
非常上訴理由稱：「按定應執行刑之裁定，亦係適用刑罰之裁判，其效力與科刑判決
無異，如有違法，應視同判決，得提起非常上訴，有貴院二十一年非字第一五二號判
例可供參照。又未受請求之事項予以判決者，當然為違背法令，刑事訴訟法第三百七
十九條第十二款有明文規定。本件原審法院檢察署檢察官以被告甲○○於八十六年六
月十一日犯吸用麻藥、施用毒品、寄藏手槍三罪，經台灣高等法院台中分院及原審法
院分別判處有期徒刑十月、三年七月及五月確定，於八十七年十二月三日聲請定其應
執行之刑，有原審法院檢察署八十七年度執聲字第三○○九號、原審八十七年度聲字
第五二四二號卷附聲請書及其附表可稽。原審竟將檢察官未聲請且尚未確定之被告幫
助販賣麻藥罪所處有期徒刑三年，一併裁定其應執行之刑為七年六月，顯屬違法。案
經確定，合於刑事訴訟法第四百四十一條、第四百四十三條提起非常上訴，以資糾正
」等語。
本院按：裁定定其應執行之刑者，屬適用刑罰之裁判，其效力與科刑之判決無異，於
確定後發現該裁定係違背法令者，自應視同確定判決，得提起非常上訴。又刑法第五
十三條所謂數罪併罰，有二裁判以上者，依同法第五十一條之規定，定其應執行之刑
，係指二以上之裁判均已確定，且係由檢察官依刑事訴訟法第四百七十七條之規定聲
請者，始得由該最後事實審法院依聲請以裁定定其應執行之刑而言；倘裁判尚未確定
，復未經檢察官依法定程序聲請，自無逕行以裁定合併定其應執行刑之餘地。本件原
經台灣台中地方法院檢察署檢察官以八十七年度執聲字第三○○九號聲請書，認被告
甲○○依序因犯非法吸用化學合成麻醉藥品罪、施用毒品罪、無故寄藏可發射子彈具
有殺傷力之改造手槍罪，分別經判決處以有期徒刑十月、有期徒刑三年七月、有期徒
刑五月確定，詳如「附表」所載，乃依法聲請原裁定法院以裁定定其應執行之刑。被
告雖又因涉有幫助非法販賣化學合成麻醉藥品罪，經台灣高等法院台中分院八十六年
度上訴字第六四六號判決一併處以有期徒刑三年，然此部分業經提起第三審上訴，尚
未確定，有台灣高等法院台中分院檢察署民國八十六年九月十九日中分檢勤廉字第一
一七八一號令載明附卷可稽，故檢察官上開定應執行刑之聲請書，未就此部分聲請合
併定應執行之刑。乃原裁定竟就前揭幫助非法販賣化學合成麻醉藥品罪所處有期徒刑
三年，尚未確定且未經聲請部分，合併定其應執行有期徒刑七年六月，顯屬違背法令
。案經確定，且於被告不利，非常上訴意旨，執以指摘，洵有理由，爰將原裁定撤銷
，由本院另行依法判決如主文第二項所示，以資救濟。
據上論結，應依刑事訴訟法第四百四十七條第一項第一款但書，刑法第五十三條、第
五十一條第五款前段，判決如主文。
中      華      民      國    八十八    年      六      月      四      日
                              最高法院刑事第一庭
                                  審判長法官  施  文  仁
                                        法官  張  淳  淙
                                        法官  林  永  茂
                                        法官  洪  明  輝
                                        法官  蔡  清  遊
      右正本證明與原本無異
                                              書  記  官
中      華      民      國    八十八    年      六      月      九      日
